臺灣苗栗地方法院刑事判決
110年度交訴字第48號
公  訴  人  臺灣苗栗地方檢察署檢察官
被      告  徐志一


輔  佐  人  
即被告之父  徐讚生
上列被告因過失致死案件，經檢察官提起公訴（110年度偵字第1
295號），被告於準備程序中就被訴事實為有罪之陳述，經本院
合議庭裁定由受命法官獨任進行簡式審判程序，判決如下： 
    主  文
徐志一犯過失致人於死罪，處有期徒刑陸月，如易科罰金，以新
臺幣壹仟元折算壹日。緩刑貳年。　　
　　犯罪事實
一、徐志一於民國110年1月20日7時35分許，駕駛車牌號碼0000-00
    號自用小客車，沿苗栗縣西湖鄉119縣道由北往南方向行駛，行經
    同鄉119縣道8.5公里處，原應注意車前狀況，並隨時採取必要
    之安全措施，而依當時天候晴，日間自然光線，柏油路面，
    路面乾燥無缺陷，亦無障礙物，視距良好等情形，並無不能
    注意之情事，因值夜班後精神不濟，竟疏未注意及此，適其
    前方有一老人黎和欽正牽著腳踏車，沿同鄉119縣道由北往南
    方向步行於道路旁，突遭徐志一所駕駛之自用小客車往右偏移
    撞及，黎和欽因此受有嚴重頭部外傷併蜘蛛網膜下出血及硬
    腦膜下血腫等身體傷害，經送醫救治後，仍因創傷性顱內出
    血及右側血胸不治死亡。至徐志一於車禍發生後，除以電話
    向警方報案外，並留在事故現場，向前來處理尚不知肇事者
    為何人之員警坦承肇事，自首並接受裁判。
二、案經臺灣苗栗地方檢察署檢察官相驗後自動檢舉後再由黎和
    欽之妻黎劉春英、子黎俊彰告訴同署檢察官偵查起訴。
    理  由
一、本案被告徐志一（下稱被告）所犯者非為死刑、無期徒刑、
    最輕本刑為3年以上有期徒刑之罪或高等法院管轄第一審案
    件，其於準備程序進行中，先就被訴事實為有罪之陳述，經
    告知簡式審判程序之旨，並聽取公訴人、被告之意見後，本
    院業已依刑事訴訟法第273條之1第1項規定，裁定改以簡式
    審判程序進行本案審理。又簡式審判程序之證據調查，依刑
    事訴訟法第273條之2規定，不受同法第159條第1項、第161
    條之2、第161條之3、第163條之1及第164條至第170條所規
    定證據能力認定及調查方式之限制；再被告對於卷內之各項
    證據，均表示無意見，同意作為認定事實之證據，故卷內所
    列各項證據，自得作為證據，合先敘明。
二、訊據被告對於上開事實於本院準備程序及審理時坦承不諱，
    並有苗栗縣警察局通霄分局西湖派出所處理相驗案件初步調
    查報告暨報驗書、消防機關救護紀錄表（苗栗縣政府消防局
    ）、大千綜合醫院乙種診斷證明書、出院病歷摘要、車輛詳
    細資料報表、車禍現場照片24張、道路交通事故現場圖、道
    路交通事故調查報告表㈠、㈡、被告自用小客車行車紀錄器之
    截圖22張在卷可稽（見相驗卷第13、31、33至39、45、57至
    79、87至95、第1295號偵卷第13頁至第33頁）。又被害人黎
    和欽（下稱被害人）確因本件車禍受有嚴重頭部外傷併蜘蛛
    網膜下出血及硬腦膜下血腫等身體傷害，經送醫救治後，仍
    因顱內出血死亡，亦經臺灣苗栗地方檢察署檢察官會同法醫
    師相驗屬實，有臺灣苗栗地方檢察署檢察官相驗筆錄、相驗
    屍體證明書、檢驗報告書、相驗報告書、相驗照片等件在卷
    可參（見相驗卷第105至133頁）。故被告前開自白，核與犯
    罪事實相符，堪予採信。
三、按汽車行駛時，駕駛人應注意車前狀況及兩車並行之間隔，
    並隨時採取必要之安全措施，不得在道路上蛇行，或以其他
    危險方式駕車；汽車在未劃設慢車道之雙向二車道行駛時，
    除準備停車或臨時停車外，不得駛出路面邊線，道路交通安
    全規則第94條第3項、第97條第1項第4款分別定有明文。被
    告係領有汽車駕駛執照之人，對上開規定應有所知悉，經查
    ，本件車禍之發生，依被告之自白及其他現存之證據，係被
    告駕駛車牌號碼0000-00號自用小客車，沿苗栗縣西湖鄉119縣
    道由北往南方向行駛，行經同鄉119縣道8.5公里處，原應注意車
    前狀況，並採取必要之安全措施，而依當時天候晴，日間自
    然光線，柏油路面，路面乾燥無缺陷，亦無障礙物，視距良
    好等情形，並無不能注意之情事，因值夜班後精神不濟疏未
    注意及此，所駕駛之自用小客車往右偏移，撞及路旁正在牽
    著腳踏車之被害人，致被害人受傷送醫不治死亡，其顯有過
    失甚明，且被告之過失與被害人之死亡間亦具有相當因果關
    係。本案交通事故經送交通部公路總局新竹區監理所竹苗區
    車輛行車事故鑑定會鑑定結果，亦認為：「一、徐志一駕駛
    自用小客車，於日間光線良好時段未充分注意車前狀況，往
    右偏駛致撞擊路肩之路燈桿及前方牽行腳踏自行車之行人，
    為肇事原因。二、行人黎和欽牽行腳踏自行車，在路邊行走
    被左後方駛至右偏之車輛撞擊，無肇事因素。」有交通部公
    路總局新竹區監理所110年7月19日竹監鑑字第1100096685號
    函暨所附之鑑定意見書1份在卷可參（見第1295號偵卷第43
    至48頁）。益徵被告對於本案交通事故之發生，應負全部之
    肇事責任無疑。從而，本案事證明確，被告犯行堪以認定，
    應依法論科。
四、論罪科刑：
  ㈠核被告所為，係犯刑法第276條之過失致人於死罪。被告於肇
    事後，除以電話向警方報案外，並留在事故現場，向據報前
    來處理尚不知肇事者為何人之員警坦承肇事等情，有苗栗縣
    警察局通霄分局西湖派出所處理相驗案件初步調查報告暨報
    驗書、通霄分局西湖分駐所道路交通事故肇事人自首情形紀
    錄表各1份在卷可佐（見相驗卷第3頁、本院卷第51頁），足
    見被告係在有偵查權之員警發覺前開犯行之犯罪人前，自行
    向員警承認肇事，符合自首要件，依刑法第62條前段之規定
    ，減輕其刑。
  ㈡爰審酌被告駕車行經肇事地點時，疏未注意車前狀況，向右
    偏駛撞及正在路旁行走之被害人，使被害人傷重送醫急救不
    幸身亡，其行為不僅侵害被害人之生命法益，更使被害人家
    屬突遭失去親人之傷痛，惟考量被告犯後坦認犯行，深具悔
    意，復與被害人家屬達成和解，且已依約履行賠償完畢，有
    和解書1份存卷足參（見本院卷第151、152頁）；兼衡被告
    對本件車禍之發生，應負全部之肇事責任，及被告於本院審
    理中自陳其教育程度為專科畢業，目前在公司上班，月薪約
    新臺幣3萬多元，與妻育有3名正在就讀小學之子女等一切情
    狀，量處如主文所示之刑，及諭知易科罰金之折算標準。
　㈢查被告未曾因故意犯罪受有期徒刑以上刑之宣告，有臺灣高
    等法院被告前案紀錄表在卷可憑，其因一時失慮，致罹刑章
    ，犯後已知坦承犯行，並與被害人之家屬成立和解，且已依
    約履行賠償完畢，被害人之家屬於和解書上亦表示願意原諒
    被告，本院衡酌上情，認被告經此偵審程序及科刑宣告後，
    應知所警惕，當無再犯之虞，因此認為對被告所宣告之刑，
    以暫不執行為適當，爰依刑法第74條第1項第1款規定，併予
    宣告緩刑2年，以勵自新。
據上論斷，應依刑事訴訟法第273條之1第1項、第299條第1項前
段，刑法第276條、第62條前段、第41條第1項前段、第74條第1
項第1款，刑法施行法第1條之1第1項，判決如主文。
本案經檢察官韓茂山提起公訴，檢察官吳宛真到庭執行職務。
中　　華　　民　　國　　110 　年　　12　　月　 30 　　日
                  刑事第一庭  法　官　柳章峰
以上正本證明與原本無異。　　　　　　　　　　　　　　　　如不服本判決應於收受判決後20日內向本院提出上訴書狀，並應敘述具體理由。其未敘述上訴理由者，應於上訴期間屆滿後20日內向本院補提理由書(均須按他造當事人之人數附繕本)「切勿逕送上級法院」。告訴人或被害人如對本判決不服者，應具備理由請求檢察官上訴，其上訴期間之計算係以檢察官收受判決正本之日期為準。　　　　　　　　　　　　　　　　　　　　　　　
   　                     　　書記官　王祥鑫
中　　華　　民　　國　　110 　年　　12　　月　　30　　日
附錄論罪科刑法條：
中華民國刑法第276條
因過失致人於死者，處5年以下有期徒刑、拘役或50萬元以下罰
金。